# 视野是否考虑开出国际会计准则讨论板块？

提问人：tfx518 时间：2011-05-21 20:05:27
由于中国企业会计准则及审计准则与国际准则的联动性越来越大，面多的问题也越来越多，借鉴国际惯例的情况也日趋增多，视野是否考虑开出国际业务讨论板块，热切期盼中。

回答人：chenyiwei
感谢您的建议。您可以把您的这一建议在“视野论坛导航”（原论坛公务）版面提出。 我个人的意见是：目前对于会计、审计专业问题的讨论主要在本版面和CPA之声版，目前的版面主题已经可以涵盖涉及相关国际业务的讨论，因此新设版面似乎不是很急迫。如有必要，可在现有版面下设置子板块。